Inventaris van het archief van L.B.J. Stuyt (1914-2000) over de jaren (1914) 1951-2000
Nationaal Archief, Den Haag
- Stukken betreffende zijn openbaar leven, 3.
  - Voorzitter van de Centrale Organisatie van TNO. 1974-1980., 3.9.
    - Delegaties na zijn aftreden, 3.9.4.
      - Stukken betreffende de deelname van een TNO-delegatie (Rijklsverdedigingsorganisatie TNO) aan het NATO Science Committee., 1960-1979; 292-297
        - Stukken betreffende beraadslagingen van het Comité over het te voeren beleid, mede naar aanleiding van evaluatiediscussies tijdens de herdenking van zijn twintigjarig bestaan.. 1978-1979, 295; 1 pak
        - Stukken betreffende bijeenkomsten van het Special Panel on Eco-sciences, met bij TNO ingekomen studies over de milieugevolgen van wapengebruik. December 1978-mei 1979, 296; 1 pak
        - Lijst van Liaison-officieren van het Science Committee, met correspondentie van Stuyt met de redactie van Het Parool over diens publicaties over de NATO. 1979-1980, 297; 1 omslag
      - Briefwisseling met de minister van Buitenlandse Zaken over zijn sollicitatie naar het voorzitterschap van het Science Committee van de NATO, met ingekomen brief van de NATO Science Affairs division, houdende verzoek aan Stuyt om als referent op te treden., Februari - juni 1980, augustus 1990; 298; 1 omslag
      - Ingekomen aanbevelingen van experts van SRI-international., 1984-1985; 299; 1 omslag
      - Stukken betreffende een samenwerkingsverband tussen TNO en het Kansai Research Institute (KRI) te Osake en Kyoto., 1986-1999; 300-315
        Als oud-voorzitter van de Centrale Onrganisatie TNO-Nederland was Stuyt lid van de International Advisory Council van het Kansai Research Institute (KRI International),
        - Ingekomen verslag van de beraadslagingen tussen Nederland en Japan over de uitvoering van het cultureel accoord tussen beide landen. November 1986, 300
        - Correspondentie met de Osaka Gas Group, met stukken betreffende bezoeken aldaar.1987-1989, 301; 1 omslag
        - Ingekomen jaarverslagen en prospectussen van de Osaka Gas Group.1986-1997, 302; 1 pak
        - Ingekomen nieuwsbrieven en folders van de Osaka Gas Group.1987-1997, 303; 1 omslag
        - Folders, stadsplattegronden en andere afbeeldingen van de Japanse steden Tokyo, Kyoto en Osaka en van bezienswaardigheden in Japan.1987-1998, 304
        - Stukken betreffende een eerste bijeenkomst van het KRI en TNO, met referaten. 1987, 305; 1 omslag
        - Correspondentie van Stuyt met het KRI. 1988-1999, 306-313; 8 pakken
          - 1988, 306
          - 1989, 307
          - 1990, 308
          - 1991, 309
          - 1992, 310
          - 1993-1994, 311
          - 1995, 312
          - 1997, 313
        - Correspondentie met zijn medegedelegeerde Charles Atkinson over het KRI,1995-1999, 314; 1 omslag
        - Ter documentatie verzamelde brochures van het KRI.1988-1995, 315; 1 pak
      - Ter documentatie ontvangen artikelen en brochures over de gevolgen van het Verdrag van Maastricht ter oprichting van een Europese Unie voor de economische betrekkingen tussen Europa en Japan., 1991; 316; 1 omslag
      - Ingekomen Japanse caligrafieën in de oorspronkelijke geschenkverpakking., Z.j; 550; 2 pakjes
    - Ter documentatie verzamelde stukken over TNO, 3.9.5.
      - Ingekomen brochure van het Nomura Research Institute in Tokio, met geleidebrief., 1979, 1988; 317; 1 deel en 1 stuk
      - Ter documentatie verzamelde voorlichtingspublicaties en verslagen van TNO., 1986-1991; 318; 1 pak
      - Ingekomen bulletins van instituten van TNO en van researchprojecten., 1986 en z.j; 319; 1 pak
  - Activiteiten inzake medisch-ethische vraagstukken (Bio-ethics), 3.10.
    De hieronder beschreven hoofdstukken betreffende zijn nationale en internationale samenwerkingsverbanden met voornamelijk katholieke medici bij discussies over vraagstukken met betrekking van bioethiek (= het beschikkingsrecht inzake het ontstaan en het einde van het menselijk leven): geboorteregeling, AIDS, abortus, eugenetica, euthanasie, orgaantransplantatie, obstetrie en toepassing van embryonaal materiaal. Gegevens over al deze onderwerpen zijn vaak als vergaderstukken bij de diverse besprekingen geordend.
    Stuyt adviseerde ook de Gezondheidsraad inzake medisch-ethische vraagstukken. Voorzover deze contacten betrekking hebben op de adviestaak van deze raad zijn de stukken ondergebracht in het [hoofdstuk gezondheidsraad]
    - Voorzitter van het bestuur van het Instituut voor Gezondheidsethiek in Maastricht, 3.10.1.
      - Ingekomen eerste deel van een rapport van de Wereldgezondheidsraad (WHO), houdende algemene beschouwingen en beleidsaanbevelingen over de (ethische) beoordeling van de technologie van de gezondheidszorg. Engels, met geleidebrief., Oktober 1981; 320; 1 band en 1 stuk
      - Stukken betreffende de oprichting en openstelling van een Instituut voor Gezondheidsethiek aan de universiteit van Maastricht., 1984-1986; 321; 1 pak
      - Correspondentie met J.C. van Es, hoofdredacteur van het KNMG-orgaan Medisch Contact over een met anderen te schrijven artikel 'Herbezinning over ethiek', 21 juli 1984, met ingekomen referaat van P. Sporken, hoogleraar medicijnen in Maastricht, over het medisch toelaatbare in de gezondheidszorg, oktober 1984., 322; 1 omslag
      - Stukken betreffende een bezoek van Stuyt aan het Instituut voor Medische Genetica "Georgio Mendele" te Rome. Juli-augustus 1987. Met gegevens over het instituut., 1985-1987; 323; 1 omslag
      - Correspondentie met medische ethici in Groot Brittannië., 1985; 324; 1 omslag
      - Stukken betreffende zijn bijdrage aan internationale discussies over het Nederlandse euthanasiebeleid., 1984-1994; 325-328
        - Ingekomen buitenlandse brochures, artikelen en referaten ter documentatie van aspecten van euthanasie. 1984-1993, 325; 1 omslag
        - Rapport van de Medisch-ethische commissie in Nederland, houdende een inventarisatie van de euthanasiepraktijk voor de Nederlandse Organisatie van Technologisch Aspectenonderzoek NOTA, met Nederlandse krantenknipsels over het politieke beleid inzake euthanasie. 1990-1994, 326
        - Ingekomen Amerikaanse manuscripten en tijdschriftartikelen over het vraagstuk van levensbeëindiging van patiënten in blijvende vegetatieve toestand. 1992, 327; 1 omslag
        - Stukken betreffende zijn referaat over het euthanasiebeleid in Nederland tijdens een conferentie over euthanasie in Modena. 1992-1994, 328; 1 pak
      - Stukken betreffende een bijdrage van Stuyt aan een meerdaags symposium van de Vrije Universiteit over de ethiek bij verdeling van schaarse middelen in de gezondheidszorg., 1986-1987; 329-331; 2 pakken
        - Ingekomen stukken over een conferentie van de Ditchley Foundation te Londen op het thema "Modern medicine, at what price?" 1985-1986, 329; 1 omslag
        - Concepten en ontwerpen van zijn referaat, met documentatie. 1986-1987, 330
        - Stukken betreffende het symposium, met gedrukt verslag. 1987, 331
      - Stukken betreffende zijn bezoek aan het Center for Ethics, Medicine and Public Issues in Houston, Texas (USA), met ingekomen referaten van aan het instituut verbonden ethici., 1986; 332; 1 pak
      - Stukken betreffende referaten van Stuyt over experimenten op mensen en over preventieve geneeskunde op de tweede Europadag van de bio-ethica in het Instituto Scientifico San Rafaële te Milaan., Juli-oktober 1987; 333
      - Ingekomen beleidsnota en jaarverslagen van het instituut., 1988-1990; 334; 1 pak
      - Ingekomen rapport: Mag ik uw genenplaatje? Ethische aspecten van dragerschapsonderzoek, door M.A.M. de Wachter en G.M.W.R. de Wert., 1988; 335; 1 band
      - Ingekomen stukken van het College van Bestuur van de Katholieke Universiteit Nijmegen over de oprichting van een Centrum voor Ethiek aldaar (CEKUN)., Mei-augustus 1990; 336; 1 omslag
      - Stukken betreffende het afscheid van Stuyt als voorzitter van het instituut en het bij die gelegenheid gehouden symposium., 1993; 337; 1 omslag
      - Nagekomen rapporten en berichten van het instituut., 1996-1997; 338; 1 omslag
    - Samenwerking met de Atma Jaya-universiteit in Jakarta., 3.10.2.
      De Atma Jaya Universiteit is de katholieke universiteit in Jakarta. De samenwerking met Nederland geschiedt vooral in samenwerking met de Katholieke Universiteit Nijmegen en het Instituut voor Gezondheidsethiek te Maastricht.
      - Ingekomen rapporten van het gezondheids- en managementbureau Perdhaki over de haalbaarheid van de bouw van het academisch ziekenhuis, met personeelsstaat van het onderzoeksbureau., 1981, 1986; 339; 1 omslag
      - Stukken betreffende zijn werkbezoek aan het academisch ziekenhuis., 1985; 340; 1 pak
      - Ter voorbereiding van zijn werkbezoek verzamelde gegevens over projecten van basisgezondheidszorg en de financiële verantwoording van de universiteit., 1983-1985; 341; 1 omslag
      - Ter voorbereiding ontvangen gegevens over de universiteit., 1981-1984; 342; 1 omslag
      - Ingekomen nota's van R.H. Nadjiwibowo, houdende wenken voor effectief onderhandelen in Indonesië., 1985; 343; 1 omslag
      - Verzameld medisch voorlichtingsmateriaal, verspreid door het ziekenhuis en door medische samenwerkingsverbanden in Jakarta. Bahasa., 1985 en z.j; 344; 1 omslag
      - Correspondentie, gevoerd na zijn werkbezoek van 1985, met ingekomen reacties op zijn rapport en voorstellen tot nadere samenwerking., 1985-1986; 345; 1 omslag
      - Ingekomen WHO-rapport inzake de opleiding van medical teachers en verzamelde stukken over de opleiding van community leaders door de Atma Jaya universiteit., 1995-1996; 346; 1 omslag
      - Ingekomen rapporten van P. Merkx over de onderzoeksinstituten van de universiteit., 1986; 347; 1 omslag
      - Briefwisseling met het Koninklijk Instituut voor de Tropen en relaties van de universiteit over door de universiteit gemaakte studies., 1986-1987; 348; 1 omslag
      - Folders, uitgegeven en verspreid door de universiteit. Engels en Bahasa., 1986-1990; 349; 1 omslag
      - Stukken betreffende zijn begeleiding van een reis van een delegatie van de Katholieke Universiteit Nijmegen (KUN) ter voorbereiding van een samenwerkingsverband met Atma jaya en zijn deelname aan de besprekingen in Jakarta., 1987-1988; 350
      - Stukken betreffende de sluiting van samenwerkingscontracten tussen medische afdelingen van de KUN en Atma jaya., 1988; 351; 1 pak
      - Stukken betreffende zijn participatie aan de Workshop on Bioethics aan de Atma Jaya Universiteit., 1988; 352
      - Stukken betreffende de doorsturing van inlichtingen over ontwikkelingen in de organisatie van de medische opleiding en het onderzoek aan de KUN., Juni 1989; 353; 1 omslag
      - Verzamelde brochures over medische ethiek, gepubliceerd door de Atma jaya groep voor Biomedische Ethiek, met briefwisseling en manuscripten., 1988; 354; 1 omslag
      - Stukken betreffende zijn contacten met het aan de universiteit verbonden Centrum voor Biomedische Ethiek (PPEB) en samenwerkingsafspraken met het IVG., 1988-1989; 355; 1 omslag
      - Ingekomen verslagen van workshops van het PPEB., 1989-1990; 356; 1 omslag
      - Stukken betreffende zijn bemiddeling voor de uit Indonesië afkomstige J. Wahjudi bij diens problemen met zijn bevoegdheid tot het uitoefenen van zijn specialisatie als internist in Nederland. Met retroacta, 1989., 1996; 357; 1 omslag
    - Lid van de International Study Group on Bioethics van de F.I.U.C., 3.10.3.
      De FIUC is de franstalige afkorting van Internationale Federatie van Katholieke Universiteiten. De studiegroep inzake bio-ethiek organiseert periodieke symposia, die door een taskforce, - na 1990 een Research Group - worden voorbereid. Het doel van deze bijeenkomsten is de vaststelling van gemeenschappelijk vastgestelde rapporten over een bio-ethisch vraagstuk.
      - Voorlichtingsbrochure van de FIUC., Z.j. (ca. 1980); 358; 1 deeltje
      - Correspondentie met E.E. Shelp van het Baylor College of Medicine over de pastorale zorg bij AIDS, met bijlagen., November 1986; 359
      - Correspondentie met de studiegroep., 1986-1989; 360; 1 omslag
      - Stukken betreffende zijn bijstand aan bioetische studies in de Filippijnen, 1986-1987; 361-362
        - Stukken betreffende een bezoek met Tristan Engelhardt aam de Filippijnen in verband met besprekingen over genetische en embryonale technologie en invitrofertilisatie. 1986, 361; 1 omslag
        - Correspondentie met een op te richten centrum voor bio-ethiek in Manilla (Filippijnen) 1987., 362; 1 pak
      - Ingekomen brochures van de Catholic Health Association (U.S.A.), 1987; 363
      - Stukken betreffende een bijeenkomst in de medische faculteit van de St. Thomas-universiteit in Manilla., 1987; 364; 1 omslag
      - Stukken betreffende een bijeenkomst van de taskforce in het Speulderbos bij Garderen, met ingekomen referaten en artikelen over medische arbeid met embryonaal materiaal., Oktober 1987; 365
      - Ter documentatie verzamelde artikelen over medische arbeid met embryonaal materiaal., 1985-1989; 366; 1 omslag
      - Stukken betreffende het symposium van 1987 te Rome, met een historisch overzicht van de studiegroep., Oktober 1987; 367; 1 pak
      - Stukken betreffende het 10e symposium., Juni 1988; 368; 1 pak
      - Stukken betreffende een bijeenkomst ter bespreking van de technologie der obstetrie in Brussel., Oktober 1988; 369; 1 pak
      - Ingekomen syllabus voor colleges in de bio-ethiek van het Institut Borja de Bioetica in Barcelona., 1989; 370; 1 deel
        Spaans, met Catalaans titelblad.
      - Ter documentatie bijeengehouden stukken na het advies van de Gezondheidsraad over hersendoodverklaring over de vaststelling van het overlijdensmoment in verband met de uitvoering van orgaandonaties, met kladaantekeningen en correspondentie met taskforceleden., 1989-1993; 371; 1 omslag
      - Correspondentie met de Research group., 1987-1992.; 372-373; 2 omslagen
        - 1987-1990, 372
        - 1991-1992, 373
      - Stukken betreffende een meeting van de Studygroup in mei 1991., Maart-mei 1991; 374; 1 omslag
      - Stukken betreffende een bijeenkomst van de studiegroep te Barcelona in 1992 over het thema "On science resources", met documentatie over vraagstukken inzake de consequentie voor het levensbehoud van patiënten bij de instandhouding van wachtlijsten in de gezondheidszorg, 1986-1992., 375; 1 pak
      - Stukken betreffende een meeting van de studiegroep in Georgetown University te Washington D.C., September-november 1992; 376; 1 omslag
      - Stukken betreffende een meeting van de studiegroep in de Borja University in Barcelona., 1993; 377; 1 pak
      - Ingekomen stukken van Francesco Abel s.j., houdende referaten van de tweejaarlijkse meeting van decanen van katholieke medische faculteiten in Santiago de Chile, met een historisch overzicht van de ISGB., 1994; 378; 1 omslag
      - vervallen, 379
    - Bestuurslid van het Hastings Centre., 3.10.4.
      Het Hastings Centre, gevestigd in Briancliff Manor, N.Y. U.S.A., houdt periodieke conferenties en geeft periodieke thematische rapporten uit over medisch-ethische vraagstukken. Bij dit instituut zijn aanhangers van verschillende godsdiensten betrokken.
      - Correspondentie van Stuyt als bestuurslid., 1990-1993; 380-382; 3 pakken
        - 1991, 380
        - 1992, 381
        - 1993, 382
      - Stukken betreffende zijn bijdrage aan het Hastings-report over euthanasie in de Verenigde Staten over de euthanasiepraktijk in Nederland en reacties in de VS over de Euthanasiewetgeving in Nederland., 1992; 383; 1 pak
      - Stukken betreffende een conferentie over het thema "The goal of medicine"., Juni-juli 1993; 384; 1 omslag
    - Overige activiteiten, 3.10.5.
      - Stukken betreffende zijn lidmaatschap van de adviesraad van The journal of Medicine and Philosophy., 1993-1994; 385; 1 omslag
      - Stukken betreffende de bijwoning van een bijeenkomst van de Catholic Union of Great Brittain., 1994; 386; 1 omslag
  - Farmacologische activiteiten, 3.11.
    Tijdens zijn werkzaamheden als internist in het Ziekenhuis van Johannes de Deo werd Stuyt benoemd tot lid van het College ter beoordeling van verpakte geneesmiddelen. Dit college had tot taak te beoordelen welke geneesmiddelen in Nederland werden toegelaten en welke al dan niet op recept verkrijgbaar waren. Stuyt trad af toen hij minister werd, maar bleef actief op het gebied van deskundigheid met betrekking tot de geneesmiddelenindustrie.
    - Stukken betreffende zijn lidmaatschap van de redactieraad van het Geneesmiddelen-bulletin., 1966-1968; 387-388; 2 pakken
      - Notulen van vergaderingen van de raad, met correspondentie. 1966-1968, 387
      - Jaargangen van The drugs and therapeutical bulletin en The medical letter on drugs and therapeutics. 1968, 388
    - Correspondentie met het Ministerie van Sociale Zaken en Volksgezondheid over zijn herbenoeming tot lid van het College ter beoordeling van verpakte geneesmiddelen., Mei 1971; 389; 2 stukken
    - Tekst van een redevoering tijdens de opening van een symposium klinische farmacologie., 25 oktober 1975; 390; 1 stuk
    - Stukken betreffende zijn optreden bij de opening van een farmacologisch laboratorium van Duphar te Weesp op 14 mei 1982., 391; 1 omslag
    - Correspondentie als lid van een adviescommissie van het project van het Academisch Ziekenhuis aan de Vrije Universiteit over preventie van heupfracturen bij bejaarden door vitamine D-suppletie, met nagekomen stukken. April-mei 1988., 1994; 392; 1 omslag
    - Stukken betreffende zijn bijdrage aan het Nefarma Research Jaarboek., 1989; 393; 1 omslag
    - Jaargangen van het Geneesmiddelen-bulletin., 1989-1999; 394-396; 3 pakken
      - 1989-1995, 394
      - 1995-1996, 395
      - 1997-1999, 396
    - Stukken betreffende zijn lidmaatschap van de Raad van Advies van de Stichting RAD-AR Nederland., 1991-1995; 397-399; 3 pakken
      RAD-AR = Risk/Benefit of Drugs Analysis and Response
      - Het oprichtingsjaar 1991., 397
      - 1992, 398
      - 1993-1998, 399
    - Ingekomen exemplaar van het bulletin Nefarma-nieuws over kabinetsvoorstellen ter bezuiniging van farmaceutische producten., Juni 1997; 400; 1 stuk
  - Activiteiten inzake charitatieve medische zorg, 3.12.
    De hieronder beschreven instellingen waarmee Stuyt bemoeienis had, houden inzamelingen onder particulieren met het doel op bepaalde terreinen de geneeskunde te bevorderen of geneeskundige inrichtingen te ondersteunen.
    - (Ex-) voorzitter van het Nationale Comité van het Internationale Jaar van de Gehandicapten in Nederland, 3.12.1.
      Onder dit hoofdstuk worden de stukken beschreven die betrekking hebben met organisaties ter ondersteuning van lichamelijk en/of geestelijk gehandicapten, waarmee Stuyt als voorzitter van het internationale jaar contact heeft gekregen.
      - Manuscript van een rede bij de presentatie van het Internationale Jaar van de Gehandicapten., 1961; 401; 1 stuk
      - Stukken betreffende zijn optreden bij de opening van huize Ursula te Nieuwveen, 402
      - Ingekomen proefschrift van W.Y. Sytsema, De gehandicapten en de sportgezondheidszorg, met aanbiedingsbrief aan Stuyt als voorzitter van het nationale comité., 3 juni 1981; 403; 1 deel en 1 stuk
      - Ingekomen brief van E. Veder-Smit, naar aanleiding van haar aftreden als Staatssecretaris van Volksgezondheid., 19 september 1981; 404; 1 stuk
      - Correspondentie over diverse inzamelingsactiviteiten en aanbevelingen van prinses Juliana., 1981-1982; 405; 1 omslag
      - Correspondentie over een verzoek om subsidie door het project Spierdystrophie-patiënten op Texel., December 1981 - januari 1982; 406; 3 stukken
      - Correspondentie met prinses Juliana over de vraag of zij het vakantieoord "Land zonder grenzen" te Biddinghuizen zou moeten openen., Oktober 1982; 407; 3 stukken
      - Correspondentie met het Kabinet van de Koningin naar aanleiding van een verzoek van de gehandicapte historica A.P. Kensey aan koningin Beatrix om inlichtingen over de gehandicaptenzorg in Nederland., 1982-1983; 408; 1 omslag
      - Ingekomen aanbevelingen van internationale organisaties met betrekking tot voorkoming en medische ondersteuning van blinden., 1982-1984; 409; 1 omslag
      - Stukken betreffende zijn adviezen aan prinses Juliana over haar aanwezigheid bij manifestaties ten behoeve van gehandicapten., 1985-1986; 410; 1 omslag
      - Ingekomen aanbeveling van IMPACT, the international initiative against avoidable disablement, met doorslag van het antwoord., 1986, 1997; 411; 1 omslag
      - Stukken betreffende zijn lidmaatschap van de Raad van Adviseurs van de Stichting Kunst met Gehandicapten, later het Centrum voor Zelfverzorging, later de Stichting Training en Onderzoek Zelfzorg te Maastricht., 1988-1993; 412; 1 omslag
      - Briefwisseling naar aanleiding van een navordering aan het comité door de producent van een voorlichtingsfilm over geestelijke gehandicapten. Augustus 1989., 413; 1 omslag
      - Stukken betreffende een fusie tussen IFSD en Respo DS-DI (= Recreational Sports Development and Stimulation - Disabled International)., 1993-1998; 414-415; 2 pakken
        - Stukken betreffende een noodzaak tot samenwerking bij fondsenwerving tussen IFSD en Repro DS-DI en de dreigende opheffing van IFSD, 1993-1994. Met retroacta als verenigingsdocumentatie van het IFSD, 1983, 1989., 414
        - Stukken betreffende de fusie. 1995-1999, 415
    - Directeur van de Nederlandse afdeling van het Save the Children Fund (Comité Redt de Kinderen)., 3.12.2.
      Het Safe the Children Fund levert een bijdrage in de preventie van invaliditeit, in het bijzonder door het voorkomen van ziekten in de kindertijd die daartoe leiden. Als handvat dienen richtlijnen van de Wereldgezondheidsorganisatie (WHO), die voorzien in inentingen van het Salk-vaccin en daarmee verwante preventiemiddelen tegen polyomelitis (polio of kinderverlamming). De landen die zich bij het Safe the Children Fund aansluiten nemen het op zich een inentingsproject te organiseren in een bepaalde regio. Nederland nam een streek in Opper-Volta (het latere Burkina Faso) op zich. Uit onderstaand archief blijkt dat Stuyt hierbij nauw betrokken was.
      - Stukken betreffende de afvaardiging van Stuyt als voorzitter van het Nationale Comité van het Jaar van de Gehandicapten in Nederland naar een international seminar op grond van richtlijnen van de WHO ter voorkoming van invaliditeit in Leeds Castle (Kent)., 1981-1982; 416-417; 2 pakken
        - Congresstukken en correspondentie., 416
        - Folders over het verblijf in Leeds Castle en verzamelde brochures., 417
      - Brochures en folders van het Safe the Children Fund en de Stichting Redt de Kinderen Nederland., 1980-1987; 418; 1 pak
      - Stukken betreffende het 2e internationale seminar over het vaccinatiebeleid in Afrika te Dakar., 1981; 419; 1 omslag
      - Stukken betreffende de instelling van de Nederlandse afdeling van het Save the Children Fund en de inspanningen van koningin Juliana daarvoor., 1981-1982; 420; 1 omslag
      - Stukken betreffende de benadering van Stuyt als voorzitter van de Nationale Commissie voor het Internationale Jaar van de Gehandicapten door het Save the Children Fund voor deelname aan een vaccinatieproject tegen polio in Opper-Volta., 1981; 421; 1 pak
      - Stukken betreffende de oprichting van het Comité Redt de Kinderen Nederland en de opstelling van een vaccinatieproject in Opper-Volta., 1981-1982; 422-425; 3 pakken en 1 stuk
        - Ingekomen rapport van het Rijksinstituut voor Volksgezondheid over het vaccinatieproject met door het instituut toegezonden bijlagen over poliovaccinatie. Juli 1981-maart 1982, 422
        - Vergaderstukken van het Save the Children Fund en van een op te richten comité Redt de Kinderen Nederland over door hen te voeren activiteiten. Maart-november 1982, 423